臺灣臺中地方法院刑事判決　　　　　　　　　　　　九十一年度易字第一八一二號
　　公　訴　人　台灣台中地方法院檢察署檢察官
　　被　　　告　丁○○
右列被告因竊盜案件，經檢察官提起公訴（九十一年度偵字第一二一七○號），本院
判決如左：
    主  文
丁○○竊盜，處有期徒刑參月，如易科罰金，以參佰元折算壹日。
    事  實
一、丁○○與丙○○原在同一工地工作，老闆提供門牌台中市○區○○○路七四號房
    屋當辦公室及員工宿舍，民國九十一年三月二十七日十六時許，丁○○意圖為自
    己不法之所有，趁監工丙○○不在一樓辦公室內，擅自打開丙○○辦公桌之抽屜
    ，竊走丙○○所有置於抽屜內之皮包一個（內有新台幣〈下同）三萬五千元及價
    約一萬元之金項鍊一條），得手後，即離開工地不回。
二、案經台中市警察局第二分局報請臺灣臺中地方法院檢察署檢察官偵查起訴。
    理  由
一、訊據被告丁○○，矢口否認有竊取被害人丙○○之皮包，辯稱：那天伊只是在丙
    ○○桌上拿報紙而已。經查，右揭事實，業據丙○○指訴在卷，且證人即渠二人
    之同事乙○○於警詢及本院審理中稱：「當時我在一樓辦公室和休息室穿梭抽煙
    ，忽然看見丁○○正在翻丙○○辦公桌抽屜，我叫小偷，不要離去，等監工回來
    處理，過一會兒他就不聲不響離去‧‧‧，後來監工回來問我公事包，我才跟他
    說看到被告在翻抽屜的時候，我還有看到公事包在那裡，我看到的時候被告站在
    桌邊，抽屜開開的，平常抽屜都是關著，我們規定任何人不可以接近監工辦公桌
    ，所以看到他靠近時才會喊他‧‧‧，我看到的時候，抽屜開開的，皮包還在桌
    上」等語（參偵卷第六頁背面筆錄、本院九十一年十月十七日訊問筆錄、十一月
    二十一日審判筆錄）；又被告離開後直到九十一年六月二十日，在某工地被丙○
    ○遇著並詢問該事時，其否認偷竊並主動與丙○○回該辦公室欲與其他人對質，
    其在辦公室且打一一○報案，而台中市警察局勤務指揮中心接受報案後，即通報
    甲○○警員前往處理，處理情形甲○○警員在本院稱：「我和另一個同事到現場
    時，看被告坐在一樓後面後段沙發椅，丙○○坐在同一樓層客廳那邊，還有一個
    員工在場，我問他們發生什麼事，丙○○說被告有偷錢的什麼事情，被告坐在裡
    面臉部有傷，我問他如何受傷，他也不講話，叫他被打的話要跟警員講他也不講
    ，後來丙○○及被告說要自行處理」（參本院九十一年十一月二十一日審判筆錄
    ），警員離開後，被告即寫立自白竊取丙○○及其他同事財物之書據二紙並簽發
    金額五萬元之本票以為賠償，此有該些書據及本票附卷可稽（附於偵查卷第十七
    ～第十九頁），本院問被告，你寫該些書據及本票有無遭丙○○強迫或恐嚇，被
    告答：「無，但我怕到五點（下午），他們粗工回來，會一起打我，所以才寫」
    （參本院九十一年十一月二十一日審判筆錄）；而按被告原與丙○○一起工作
    ，於丙○○皮包失竊後，即未再回來工作，其行為顯有異常，參諸乙○○前揭所
    言，可信被告確有竊走該皮包，其未再回去工作應係心虛之故，被告果未竊取
    該皮包，何以於主動報案警員到場處理時不言明，並請求警員保護其離開現場，
    卻反於警員離去後，於未遭強迫及恐嚇下，甘心寫立自白書據及本票，其雖謂係
    擔心其他人收工回來會打他，然此益證其自知在該工地工作期間有諸多不良行為
    而擔心惹眾怒。綜上所述，本院認該皮包係被告所竊無訛，被告所辯僅係卸責之
    詞，不足採信。本件事證明確，被告犯行應堪認定。
二、核被告所為，係犯刑法第三百二十條第一項之竊盜罪。爰審酌被告犯後飾詞卸責
    無悔過之意、尚未賠償丙○○之損失，惟所竊之物不多所生之危害非鉅等一切情
    狀，量處如主文所示之刑，並諭知易科罰金之折算標準。
據上論斷，應依刑事訴訟法第二百九十九條第一項前段，刑法第三百二十條第一項、
第四十一條第一項前段，罰金罰鍰提高標準條例第一條前段、第二條，判決如主文。
中      華      民      國    九十一    年     十一     月    二十八    日
                                        法  官  李  秋  娟
右正本證明與原本無異。
如不服本判決，應於判決送達後十日內向本院提出上訴狀，上訴於臺灣高等法院臺中
分院( 須附繕本 )。
                                        書記官
中      華      民      國    九十一    年     十一     月    二十八    日
附錄論罪科刑法條
刑法第三百二十條
意圖為自己或第三人不法之所有，而竊取他人之動產者，為竊盜罪，處五年以下有期
徒刑、拘役或五百元以下罰金。
